臺灣臺南地方法院刑事判決
111年度交易字第568號
公  訴  人  臺灣臺南地方檢察署檢察官
被      告  黃勝煌



上列被告因公共危險案件，經檢察官提起公訴（111年度偵字第1
0456號），被告於準備程序中就被訴事實為有罪之陳述，經本院
裁定進行簡式審判程序後，判決如下：
    主  文
黃勝煌駕駛動力交通工具而有吐氣所含酒精濃度達每公升零點二
五毫克以上，處有期徒刑捌月。
    事  實
一、黃勝煌輝前因服用酒類不能安全駕駛動力交通工具而駕駛之
    公共危險案件，分別經法院判決如下：
㈠、本院以99年度交簡字第2404號簡易判決，判處罰金新台幣300
    00元確定。
㈡、本院104年度交簡字第724號簡易判決判處有期徒刑3月確定
    ；
㈢、本院以104年度交簡字第1090簡易判決判處有期徒刑5月，併
    科罰金新臺幣60,000元確定。上開㈡、㈢經本院以104年度聲
    字第1143號裁定應執行有期徒刑7月。
㈣、本院106年度交簡字第124號簡易判決，判處有期徒刑6月確定
    。
㈤、本院106年度交易字第203號判決，判處有期徒刑7月確定。㈣
    、㈤經本院106年度聲字第1246號裁定應執行有期徒刑11月確
    定，並於107年3月18日縮刑期滿執行完畢。
二、詎黃勝煌仍猶不知悔改，於111年4月16日下午10時30分許，
    在臺南市○○區○○路0段000號統一超商外，飲用啤酒後，其明
    知吐氣所含酒精濃度達每公升0.25毫克以上者，不得駕駛動
    力交通工具，竟仍於同日下午11時20分許，駕駛車牌號碼00
    0-000號普通重型機車上路，並於同日下午11時30分許，行
    經臺南市○○區○○路0段000號前，因行車未戴安全帽為警攔檢
    查獲，並於同日下午11時37分許，由警對其施以吐氣酒精濃
    度檢測，測得其吐氣所含酒精濃度達每公升0.69毫克(MG/L)
    ，始查悉上情。
三、案經臺南市政府警察局第三分局報告臺灣臺南地方檢察署檢
    察官偵查後起訴。
    理  由
壹、本件被告黃勝煌所犯係死刑、無期徒刑、最輕本刑為3年以
    上有期徒刑以外之罪，其於準備程序中就被訴事實為有罪之
    陳述，經法官告知簡式審判程序之旨，並聽取公訴人及被告
    之意見後，認宜為簡式審判程序，依刑事訴訟法第273條之1
    第1項規定，裁定進行簡式審判程序加以審理，則依據刑事
    訴訟法第273條之2、同法第159條第2項之規定，不適用傳聞
    法則有關限制證據能力之相關規定。
貳、上開事實，業據被告黃勝煌自白不諱，並有酒精測定紀錄表
    、舉發違反道路交通管理事件通知單、財團法人工業技術研
    究院呼氣酒精測試器檢定合格證書各1紙在卷可資佐證，
    事證明確，被告之犯行要可認定。
參、論罪科刑：
一、核被告所為，係犯刑法第185條之3第1項第1款之吐氣所含酒
    精濃度達每公升0.25毫克以上而駕駛動力交通工具罪。
二、檢察官起訴意旨固謂被告前有如事實欄一㈤所載有徒刑執行
    紀錄，其於本案均構成累犯，應依刑法第47條第1項規定加
    重其刑等語。然檢察官未進而就被告應依累犯規定加重其刑
    之事項為主張並具體指出證明方法，故參酌最高法院110年
    度臺上大字第5660號刑事裁定意旨，僅將被告之前案紀錄列
    為刑法第57條第5款之量刑審酌事由（詳後述），無從據以
    加重其刑。　
三、本院審酌被告明知酒精成分對人之注意力、控制力及反應能
    力皆有不良影響，酒後駕車對一般往來之公眾及駕駛人自身
    皆具高度危險性，仍枉顧法律禁止規範與公眾道路通行之安
    全，履犯履錯、履錯履犯，本案已是被告第六次犯不能安全
    駕駛之公共危險罪，飲酒後吐氣所含酒精濃度高達每公升0.
    69毫克，駕駛機車行駛於市區道路，兼衡其犯後尚知坦承犯
    行，犯後態度尚可，復兼衡被告高職畢業、從事傢俱買賣、
    與父母同住之家庭經濟狀況等一切情狀，量處如主文所示之
    刑，以資警惕。
據上論斷，應依刑事訴訟法299條第1項前段、第273條之1第1項
，刑法第185條之3第1項第1款，刑法施行法第1條之1第1項，判
決如主文。
本案經檢察官陳奕翔提起公訴；檢察官董和平到庭執行職務。 
中　　華　　民　　國　　111 　年　　6 　　月　　23　　日
　　　　　　　　　刑事第二庭    法　官　洪士傑
以上正本證明與原本無異
如不服本判決應於收受本判後20日內向本院提出上訴書狀，並應
敘述具體理由。其未敘述上訴理由者，應於上訴期間屆滿後20日
內向本院補提理由書狀（均須按他造當事人之人數附繕本）「切
勿逕送上級法院」。
  　　　　　　　　　　　　　　　書記官　吳鸝稻
中　　華　　民　　國　　111 　年　　6 　　月　　23　　日
附錄本案所犯法條
中華民國刑法第185條之3
駕駛動力交通工具而有下列情形之一者，處3年以下有期徒刑，
得併科30萬元以下罰金：
一、吐氣所含酒精濃度達每公升零點二五毫克或血液中酒精濃度
    達百分之零點零五以上。
二、有前款以外之其他情事足認服用酒類或其他相類之物，致不
    能安全駕駛。
三、服用毒品、麻醉藥品或其他相類之物，致不能安全駕駛。
因而致人於死者，處3年以上10年以下有期徒刑，得併科2百萬元
以下罰金；致重傷者，處1年以上7年以下有期徒刑，得併科1百
萬元以下罰金。
曾犯本條或陸海空軍刑法第54條之罪，經有罪判決確定或經緩起
訴處分確定，於十年內再犯第1項之罪因而致人於死者，處無期
徒刑或5年以上有期徒刑，得併科3百萬元以下罰金；致重傷者，
處3年以上10年以下有期徒刑，得併科2百萬元以下罰金。